臺灣高等法院臺中分院刑事判決
111年度侵上訴字第9號
上  訴  人  臺灣臺中地方檢察署檢察官
被      告  陳煜騰


選任辯護人  周仲鼎律師
上列上訴人即被告因妨害性自主罪案件，不服臺灣臺中地方法院
110年度侵訴字第115號中華民國110年11月16日第一審判決（起
訴案號：臺灣臺中地方檢察署110年度偵字第19860號），提起上
訴，本院判決如下：
    主  文
上訴駁回。
    理  由
一、公訴意旨略以：被告丙○○於民國109年11月7日晚上10時許，
    在址設臺中市○區○○路00號3樓之99時尚會館包廂內與友人飲
    酒，並由代號AB000至A109538號之女子（真實姓名年籍詳卷
    ，76年11月生，下稱甲○）及鍾淑娟、林育秀、卓錦萱等人
    陪侍。詎被告竟基於強制性交之犯意，於上開時、地，將已
    有酒意之甲○拖進上開包廂之廁所，並在廁所內強行脫去甲○
    之衣褲，再將手指、陰莖插入甲○之陰道內抽動，以此方式
    對甲○強制性交得逞。後甲○推拒被告並大聲哭泣，被告始開
    啟廁所之門，甲○即全身赤裸爬出廁所求救。嗣甲○因癲癇發
    作送醫，始經警循線查悉上情，因認被告涉犯刑法第221條
    第1項之強制性交罪嫌等語。
二、按犯罪事實之認定，係據以確定具體的刑罰權之基礎，自須
    經嚴格之證明，故其所憑之證據不僅應具有證據能力，且須
    經合法之調查程序，否則即不得作為有罪認定之依據。倘法
    院審理之結果，認為不能證明被告犯罪，而為無罪之諭知，
    即無前揭第154條第2項所謂「應依證據認定」之犯罪事實之
    存在。因此，同法第308條前段規定，無罪之判決書只須記
    載主文及理由。而其理由之論敘，僅須與卷存證據資料相符
    ，且與經驗法則、論理法則無違即可，所使用之證據亦不以
    具有證據能力者為限，即使不具證據能力之傳聞證據，亦非
    不得資為彈劾證據使用。故無罪之判決書，就傳聞證據是否
    例外具有證據能力，本無須於理由內論敘說明(最高法院100
    年度台上字第2980號刑事判決要旨參照)。從而，本案經本
    院審理結果認定被告犯罪不能證明，所援引證據並非作為認
    定其犯罪事實之證據，係屬彈劾證據性質，依前開說明，自
    不以具有證據能力之證據為限。
三、依性侵害犯罪防治法第12條第2項規定，司法機關所製作必
    須公示之文書，不得揭露被害人之姓名、出生年月日、住居
    所及其他足資識別被害人身分之資訊。故本件判決書犯罪事
    實欄及理由欄關於被害人甲○之姓名，僅記載代號甲○【其真
    實姓名年籍資料詳參性侵害案件被害人代號與真實姓名對照
    表(甲○)，見臺灣臺中地方檢察署109年度他字第9645號偵查
    卷宗(不公開資料卷，下稱不公開他卷)第3頁】。
四、次按犯罪事實應依證據認定之，無證據不得認定犯罪事實；
    不能證明被告犯罪者，應諭知無罪之判決，刑事訴訟法第15
    4條第2項、第301條第1項分別定有明文。又認定犯罪事實所
    憑之證據，雖不以直接證據為限，間接證據亦包括在內，然
    而無論直接證據或間接證據，其為訴訟上之證明，須於通常
    一般之人均不致有所懷疑，而得確信其為真實之程度者，始
    得據為有罪之認定，倘其證明尚未達到此一程度，而有合理
    之懷疑存在而無從使事實審法院得有罪之確信時，即應由法
    院為諭知被告無罪之判決(最高法院76年台上字第4986號刑
    事判決意旨參照)。又檢察官就被告犯罪事實，應負舉證責
    任，並指出證明之方法，刑事訴訟法第161條第1項亦有明文
    。是檢察官對於起訴之犯罪事實，應負提出證據及說服之實
    質舉證責任，倘其所提出之證據，不足為被告有罪之積極證
    明，或其指出證明之方法，無從說服法院以形成被告有罪之
    心證，基於無罪推定之原則，自應為被告無罪判決之諭知(
    最高法院68年台上字第3146號、92年台上字第128號判決先
    例意旨參照)。
五、公訴意旨認被告涉犯刑法第221條第1項之強制性交罪嫌，無
    非係以被告於警詢及偵訊時之供述【見臺灣臺中地方檢察署
    109年度他字第9645號偵查卷宗(下稱他卷)第9至13、169至1
    714頁】、證人即被害人甲○於警詢時之證述(見他卷第19至2
    3頁)、證人即臺中市政府警察局第一分局公益派出所輪值受
    理性侵害犯罪事件通報之警員吳宇庭於偵訊時之證述(見他
    卷第181至183頁)、證人鍾淑娟於警詢及偵訊時之證述(見他
    卷第85至89、131至134頁)、證人林育秀於警詢及偵訊時之
    證述(見他卷第91至97、133至134頁)、證人卓錦萱於警詢及
    偵訊時之證述(見他卷第99至105、153至154頁)、性侵害案
    件驗證同意書1紙、澄清綜合醫院受理疑似性侵害案件驗傷
    診斷書3紙(見不公開他卷第25、29至33頁)、被告繪製之現
    場圖、甲○繪製之現場圖各1紙(見他卷第15、33頁)、現場照
    片17張、實名登記表翻拍照片1張、包廂帳單翻拍照片1張(
    見他卷第41至45、47、49至59頁)、臺中市政府警察局勘察
    採證同意書1紙、內政部警政署刑事警察局109年12月14日刑
    生字第1098021845號鑑定書1份(見他卷第61、113至116頁)
    、警員吳宇庭製作之職務報告1紙(見他卷第149頁)、警員吳
    宇庭製作之受理性侵害犯罪事件錄影光碟及譯文各1份(見他
    卷第197至200頁)等為其論據。
六、訊據被告堅詞否認有何強制性交之犯行，辯稱：伊與甲○發
    生性交行為，係出於合意等語，辯護人復為被告辯護稱：該
    處為脫衣陪酒酒店，陪酒者上半身未穿衣服，礙於情面不願
    提及，檢察官有所誤解而認被告對甲○性侵害等語。經查：
  ㈠被告確有於109年11月7日晚上10時許，在址設臺中市○區○○路
    00號3樓之99時尚會館包廂內與友人飲酒，由甲○、鍾淑娟、
    林育秀、卓錦萱等人在旁陪侍，被告亦有於其後某時，在該
    包廂廁所內，以將手指、陰莖插入甲○之陰道方式，與甲○為
    性交行為等情，業為被告所自承(見原審卷第39頁)，核與證
    人甲○於警詢及原審審理時、證人鍾淑娟、卓錦萱分別於警
    詢、偵訊及原審審理時、證人林育秀於警詢及偵訊時證述情
    節均相符合(甲○部分：見他卷第19至23頁、原審卷第179至1
    94頁；鍾淑娟部分：見他卷第85至89、131至134頁、原審卷
    第162至172頁；卓錦萱部分：見他卷第99至105、153至154
    頁、原審卷第172至179頁；林育秀部分：見他卷第91至97、
    133至134頁)，且有性侵害案件驗證同意書1紙、澄清綜合醫
    院受理疑似性侵害案件驗傷診斷書3紙、被告繪製之現場圖
    、甲○繪製之現場圖各1紙、現場照片17張、實名登記表翻拍
    照片1張、包廂帳單翻拍照片1張、臺中市政府警察局勘察採
    證同意書1紙、內政部警政署刑事警察局109年12月14日刑生
    字第1098021845號鑑定書1份、指認犯罪嫌疑人紀錄表暨真
    實姓名對照表共4紙在卷可稽(見不公開他卷第25、29至33頁
    、他卷第15、33、41至45、47、49至59、61、113至116、25
    至31頁)，足認此部分事實應堪認定。
  ㈡證人甲○於警詢時證稱：伊因為在店內喝太多酒，所以遭送至
    醫院，伊係心甘情願與1名男客人即被告在包廂廁所內發生
    性行為，伊職業係唱歌、陪喝酒，伊與被告不算是性交易，
    因為當時伊係心甘情願，被告沒有付錢給伊，當時伊等很合
    得來，才會約好至廁所發生性行為，店家並不知情，係伊等
    自己說好，當時被告有戴保險套，伊不知道係從哪裡來，被
    告沒有違反伊意願，當時伊穿著裙子，裡面穿牛仔短褲，伊
    與被告前往廁所後，伊就將牛仔短褲脫下來，然後拉開內褲
    與被告發生性行為，過程應該沒有10分鐘；案發當天，伊等
    見面後聊了將近2小時，伊就向被告表示：「我突然很想要
    」等語，所以伊就詢問被告：「你可以給我嗎？」等語，被
    告就說好，之後伊就告以：「走啊」等語，然後指著廁所方
    向，伊等就一起進入廁所，伊先上廁所，當時被告也在廁所
    內，伊就將牛仔褲脫在旁邊，之後伊就趴在洗手臺上，被告
    就從後面戴套用生殖器插入伊陰道，持續約2至4分鐘，接著
    就換伊躺在地上，正面做，伊不知道做了多久，然後就結束
    ，伊不知道被告有沒有射精，伊穿好牛仔褲就自己走出來，
    伊就返回座位上繼續喝酒，之後就癲癇發作，之後伊就記不
    得等語(見他卷第19至23頁)；證人甲○又於原審審理時結證
    稱：伊有於109年11月7日晚上10時許，在99時尚會館包廂，
    當時係4男與4名小姐，伊係第一次到該包廂，伊在該處陪酒
    ，隔日凌晨，伊有至廁所，後來係服務小姐將伊衣服穿好，
    以前伊有從事半套性交易，2、3年都沒有，伊係第一次與被
    告碰面，與包廂內男子不認識，當時與被告互動就一般朋友
    ，被告在進廁所前，沒有對伊做什麼違反伊意願之行為，當
    時沒人拉伊進去廁所，伊忘了為什麼會與被告一起進廁所，
    伊曾至第一分局製作筆錄，當時意識清楚，筆錄內容係出於
    伊自由意志，被告並沒有強迫伊，當時係經過伊同意與被告
    發生性行為，伊沒有拿錢，就不算性交易等語(見原審卷第1
    79至193頁)。細究甲○前開證述，迭為證稱其確有於案發當
    時，在該包廂內，與包含被告在內之男客一同唱歌、喝酒，
    而於過程中，一時性起，經探詢被告意願後，與被告合意在
    該包廂廁所內發生性交行為等情甚詳，顯與起訴意旨所載本
    案發生過程之敘述，有所齟齬，則被告是否確實違反甲○意
    願而為前述性交行為，非無疑義。
  ㈢起訴意旨認定被告係強行將甲○拖進前開99時尚會館包廂廁所
    ，並強行脫去甲○之衣褲，再將手指、陰莖插入甲○之陰道內
    抽動，以此方式對甲○強制性交而涉犯本案強制性交之證據
    ，主要係以證人即臺中市政府警察局第一分局公益派出所輪
    值受理性侵害犯罪事件通報之警員吳宇庭於偵訊時之證述、
    該警員製作之職務報告、甲○在醫院就診時之錄影光碟為主
    軸，作為被告確實為本案強制性交罪嫌之依據。然查：
　⒈證人吳宇庭於偵訊時證稱：伊接到勤務中心電話，就去平等
    澄清醫院，應該是凌晨0時許後某時，在驗傷前，伊看到甲○
    精神狀態不太好，伊詢問護士，護士表示甲○偶爾發作癲癇
    ，有時候正常，伊看到甲○情緒很激動，哭著說遭強姦，並
    表示遭拖到廁所，剩下就是甲○與其男友哭訴重複上開陳述
    ，伊對甲○癲癇狀況印象比較深刻，甲○講話比較慢，講一講
    會暈過去，護士將其拍一拍、叫一叫，甲○會醒來，伊與甲○
    交談，其能理解伊意思並回答，甲○一直哭，邊哭邊講遭人
    如何作為，哭一哭、講一講，又昏過去，起來又講遭人拖到
    廁所，甲○講述案發時間係20分鐘，提及5首歌之時間，其等
    唱歌、喝酒，客人將其灌醉，就硬拉至廁所，脫其衣服、褲
    子或褲裙，伊詢問姿勢，甲○曾講述，但伊已忘記，伊在醫
    院有錄影，從開始接觸，直至其姊姊到場，伊製作職務報告
    係邊看錄影光碟回想當時場景，邊看光碟邊寫職務報告，甲
    ○表示遭拖進廁所後無法反抗，所以任對方擺佈等語(見他卷
    第181至183頁)。證人吳宇庭上述證言係證述其接獲勤務中
    心通報，前往甲○所在醫院，見聞甲○精神狀態不佳，時而情
    緒激動，時而昏厥，時而癲癇發作，並於過程中陳述遭人強
    拉至廁所內強制性交之經過。至卷附職務報告則係證人吳宇
    庭於偵查中依檢察官指示以書面說明其於109年11月8日前往
    平等澄清醫院詢問甲○時之過程，與其上開證述內容尚屬相
    符。
　⒉經原審當庭勘驗警員於109年11月8日在甲○就診醫院使用之警
    用密錄器錄影光碟，勘驗結果略以：錄影時間3時28分40分
    許起，甲○躺在醫院病床，表情疲憊，警員上前表示：沒有
    要製作筆錄，只是大概詢問情況，擔心甲○明天忘記等語，
    此時可見甲○猶表情疲憊、語氣虛弱，甲○陳稱：「他一直..
    .他一直灌我酒...」、「然後他說他很喜歡我，可是我跟他
    說我不是服務的小姐，然後他就把我拖去廁所」、「有人聽
    到我叫，可是沒有人來救我」等語，詢問過程中，甲○時而
    癲癇發作，經在場之人拍打甲○臉部，並表示：「你放鬆，
    你放鬆，你放鬆啦」等語，甲○數度昏厥，經護理人員上前
    幫忙，甲○再度清醒，並陳稱：「他灌我酒」、「就脫我的
    褲子」、「我從廁所，用爬的，爬出來的」、「他戴套子就
    弄進去了」、「(問：這個過程大概多久你有印象嗎？)快20
    分鐘」、「1首歌等於5分鐘，對，4首歌」、「而且我跟他
    說，不要，我沒有，他就脫我的褲子」、「用手跟嘴巴」、
    「然後我後面不行我就躺下一直推他」、「我沒有辦法，我
    受不了了，我就把他推走，我就大哭，然後他才開門放我出
    去」、「我被強暴」等語，此有原審勘驗筆錄1份在卷可稽(
    見原審卷第43至49頁)，可資認定甲○確有於案發後就診當時
    ，向承辦警員陳稱其遭強暴之情形。然依勘驗錄影畫面結果
    ，明確可見甲○表情疲憊、語氣虛弱，時而情緒激動，數度
    因癲癇痼疾發作，數度昏厥等情無疑，則甲○於就診當時，
    其精神狀況確實不佳，所述言語是否為真，甚為可疑。再者
    ，甲○曾因過去遭遇性侵害之不幸經歷，長期求助心理醫生
    治療，且亦患有癲癇舊疾，恐有錯將其過去經歷與當時遭遇
    之情事混淆誤認等情，業經證人甲○於警詢時證稱：當時伊
    因為曾經遭人性侵害，然後當時酒喝太多，又癲癇發作，所
    以已經有點錯亂，伊才會在醫院覺得伊係遭性侵害，伊係於
    19歲以前，遭人性侵害，距今約12年前，因為這件事，所以
    伊長期看心理醫生等語(見他卷第19至23頁)；證人甲○另於
    原審審理時結證稱：伊應該有講被告強姦伊，應該不算是強
    姦伊，後來伊因為癲癇到醫院急診，好像警察、護理師與伊
    男朋友都到場，伊記不得講話內容，後來被告與伊和解，因
    為伊當時也喝醉，伊已經搞不清楚什麼是什麼，且伊過去也
    發生這類事情，所以伊可能有點錯亂，伊也不知道到底是怎
    麼樣，當時伊癲癇發作，醫院人員有幫伊打針，打完針，伊
    意識就不清楚，那時腦子也不是很清楚，伊不記得警察曾經
    在醫院內問伊當天在包廂內發生之事情，當天伊曾服用藥物
    ，係心理醫生開給伊之藥物，還有抗癲癇與抗凝血劑藥物，
    吃這些藥不能喝酒，當天伊喝蠻多酒，喝酒後會錯亂，就是
    將之前發生事情與現在發生事情混在一起，會搞不清楚何時
    發生之事情，當時在包廂內有發生錯亂情形等語甚詳(見原
    審卷第181至186頁)。佐之甲○急診後，曾於109年11月8日凌
    晨2時58分許，經醫療人員採集甲○尿液、血液送請臺北榮民
    總醫院檢驗結果，確實檢出咖啡因、抗癲癇藥、氯硝西泮、
    勞拉西泮、尼古丁、曲唑酮等多重藥物成分，此有性害案件
    藥物鑑驗血、尿液檢體監管紀錄表1紙、臺北榮民總醫院臨
    床毒物與職業醫學科檢驗報告2紙在卷可查(見不公開他卷第
    21至22頁、他卷第109至112頁)；而上開檢驗報告顯示之藥
    物是否影響受檢者意識，受到使用藥物之時機、劑量、個人
    對藥物耐受程度、是否併用酒精或其他類似作用之物質、個
    人對藥物之吸收與代謝速率、藥物與物質可能造成之交互作
    用、是否有肝臟或腎臟功能異常等多項因素影響等情，此有
    臺北榮民總醫院110年9月22日北總內字第1101500896號函1
    紙附卷可憑(見原審卷第125至126頁)。而甲○於案發前，既
    曾有服藥之經歷，且於案發當時，亦大量飲酒等情，業經證
    人甲○前開證述甚詳，參以證人吳宇庭上開在醫院詢問甲○過
    程所為之證述，足見甲○前開於急診當時之精神狀況有無異
    常、陳述內容是否可信，均有可疑；又前開原審勘驗甲○就
    診當時接受警員詢問時之陳述內容，亦與甲○於警詢及原審
    審理中所述遭遇大相逕庭，則甲○上開所述前後不一，亦非
    無瑕疵可指。
  ㈣再者，本案案發前，包含被告、甲○在內所在包廂曾有女子上
    半身赤裸陪酒，甲○與被告間互動親密，甲○曾跨坐被告大腿
    ，摟抱被告等情，業經證人即在場之雷啟煌於原審審理時結
    證稱：當天伊、被告、張子華等人一同前往該會館消費，當
    時曾詢問金額與陪酒項目，就是1個女孩子每小時新臺幣(下
    同)1,200元，到場時，上半身會沒穿，當時共有4個女生坐
    檯，進來包廂當時是穿著完整、整齊，進來後沒多久就脫掉
    上半身衣服與內衣，僅穿著內褲，沒有穿內衣，甲○進廁所
    前係坐在被告旁邊陪酒，當時大家都在喝酒，有時候玩遊戲
    ，因為被告坐在伊旁邊，伊有看到被告與甲○互動蠻好，算
    蠻親密，有抱、有親，甚至小姐曾坐在被告大腿上，面對面
    跨坐，之後二人方而一前一後進到廁所，該處消費就是這樣
    ，只有脫衣陪酒，沒有性交易等語(見原審卷第136至147頁)
    ；證人即在場之張子華於原審審理時結證稱：伊有於案發當
    天，至99時尚會館，伊係最後到場，到達時，包廂內已有雷
    啟煌、被告及吳仲文，當時有3名女子在場陪酒，在場陪酒
    之人上衣沒有穿，內衣有的有穿，有的沒穿，被告與甲○算
    蠻熱絡，親親摟摟抱抱都有，其等聲音比較大，伊有聽到，
    當時有3名小姐陪侍，沒有全部脫衣，最少2名小姐係脫掉衣
    服，小姐係公司裡面，伊不知誰叫來小姐陪侍，係雷啟煌約
    伊前往，雷啟煌邀伊前往時，曾提及該酒店消費會有脫衣陪
    酒等語(見原審卷第148至155頁)；證人即在場之吳仲文於原
    審審理時結證稱：伊有於案發當天，至99時尚會館，係雷啟
    煌約伊前往，當時進去消費前，雷啟煌有告知進去是脫衣陪
    酒消費，伊不確定總共叫了幾位陪酒小姐，陪酒女子基本上
    是上半身沒穿，有些沒穿褲子，有穿內褲，被告與甲○互動
    都很好，大家都摟摟抱抱等語(見原審卷第155至161頁)。又
    證人即在場之鍾淑娟於原審審理時結證稱：伊有於案發當時
    ，在現場陪酒，伊不認識甲○，伊等係不同公司，伊等酒店
    是脫衣陪酒，記得現場有1名女子上半身赤裸，因為伊等可
    以脫也可以不脫，伊沒有脫，其他小姐係脫到連內衣都脫掉
    等語(見原審卷第162至172頁)；證人即在場之卓錦萱於原審
    審理時結證稱：伊有於案發當時，在現場陪酒，看到甲○與
    被告互相坐檯喝酒，甲○面對面跨坐在被告腿上，在場陪酒
    小姐有上半身沒穿之情形，當時服務小姐共4名，伊不太記
    得多少名服務小姐脫衣等語甚詳(見原審卷第172至177頁)。
  ㈤而於案發當時，甲○與被告係以一前一後，幾乎同時進入該包
    廂廁所，直至其等步出廁所前，包廂內在場之人均未聽聞廁
    所內傳出任何求救、打鬥、呼喊或其他聲音等情，亦經證人
    即在場之雷啟煌於原審審理時結證稱：伊有看到被告與甲○
    一起進入廁所，當時看起來很正常，沒有走路不穩或看似酒
    醉之情形，伊看其等係前後走進去，被告走在前面，甲○跟
    在被告後方一起進到廁所內，印象中係一前一後進去，男生
    走在女生前面，進到廁所後，門有關上，當時伊沒有看到任
    何人強迫或強拉甲○一起，甲○當時看起來蠻清醒，進入廁所
    後，伊沒有聽到任何求救聲音或不尋常聲音，後來係女生先
    出來，但好像酒醉，走2、3步就突然倒在地上，伊沒有注意
    聽到甲○講什麼，好像說錢包還是錢不見，甲○沒有說有人強
    姦或對其性侵之類言語，甲○出廁所當時，伊覺得甲○意識不
    太清楚，只有表示錢不見，當時感覺甲○很醉，就請服務少
    爺進來，將甲○帶去休息，因為甲○當時原本沒穿上半身衣服
    ，出來時，上半身也是沒有穿，印象中，下半身有穿1件內
    褲，走進去廁所時，也是穿1件內褲，伊不知道甲○與被告有
    性交行為等語(見原審卷第138至147頁)；證人即在場之張子
    華於原審審理時結證稱：伊看到被告與甲○一起進到廁所，
    好像係被告先進去，甲○跟著後面進去，先後順序伊忘記，
    好像是一前一後進去，甲○係自己走進去，沒有人強迫或拉
    扯，甲○當時走路稍微搖晃，其等進去廁所後，伊沒有聽到
    任何聲音或不尋常聲音，沒有聽到有人呼叫或喊不要，之後
    應該是甲○先走出廁所，當時上衣一樣沒穿，下半身應該有
    穿內褲，甲○進入廁所時，下半身穿著內褲，走出廁所時，
    並沒有向在場之人表示遭人欺負或遭人強姦之言語等語(見
    原審卷第149至153頁)；證人即在場之吳仲文於原審審理時
    結證稱：伊有看到甲○與被告一起走到廁所，係一起進去，
    伊沒注意到何人走在前面，沒有任何人推拉甲○或強迫甲○，
    就有說有笑，伊只知道都很開心就走進去，伊無法判斷甲○
    是否酒醉，其等進到廁所後，伊沒有聽到任何求救、打鬥、
    呼喊或其他聲音，就很正常，因為伊也喝很多，伊只知道甲
    ○出來時，好像有人錢掉了，伊聽到女生所講等語(見原審卷
    第156至160頁)；證人林育秀於警詢時證稱：被告先進去廁
    所，之後甲○馬上緊跟著進去，是自己走進去沒有被强行拖
    進去厠所，意識是清醒的，甲○從厠所全身赤裸走出來，不
    是爬出來等語（見他卷第93頁至第95頁），再於偵訊時具結
    證稱：我看到被告先進去厠所，甲○隔了一段時間才進去等
    語（見字卷第133頁至第134頁）；證人即在場之鍾淑娟於原
    審審理時結證稱：當時伊僅知被告先走進去，就換甲○走進
    去，沒有人推拉或強迫，沒有印象甲○當時意識為何，稍微
    酒醉，還可以自己走，沒人扶著，甲○先走到廁所後，沒有
    隔多久，約幾秒鐘，甲○就跟著進去，現場音樂開很大聲，
    伊沒聽到任何聲音，包含求救聲，後來係甲○赤裸先走出來
    ，之後腿軟，用爬的，一直講話很大聲等語(見原審卷第163
    至171頁)；證人即在場之卓錦萱於原審審理時結證稱：被告
    與甲○進去廁所後，伊沒有聽到任何打鬥、求救或其他聲音
    ，後來甲○沒穿衣服走出來，就到門口處，表示：「我的錢
    在哪裡」等語，好像係小費什麼，當時沒有表示遭人性侵等
    語甚詳(見原審卷第173至179頁)。是依上開證人雷啟煌、張
    子華、吳仲文、林育秀、鍾淑娟及卓錦萱所述甲○與被告在
    包廂內互動親密，及嗣後甲○係與被告同時或於被告進入包
    廂廁所後，也自行進入該包廂廁所等種種客觀事證顯示，足
    認甲○當時應已默許與被告進行性交行為甚明，核與證人甲○
    前開證述係因一時性起，與被告合意發生性交行為等語，互
    核相符，足認被告前揭辯解，並非無據。
  ㈥再者，依證人雷啟煌、張子華、吳仲文、林育秀、鍾淑娟及
    卓錦萱上開證述甲○係自行進入包廂廁所、亦係自行走出包
    廂廁所一節，顯與甲○於急診時所述係被告將其拖去廁所及
    其係爬出廁所等部分不符，足證甲○於急診時所述是否屬實
    ，非無疑問。而證人林育秀、鍾淑娟及卓錦萱，或與甲○為
    同一間傳播公司同事，但沒有私交，或互不相識一事，亦據
    證人林育秀、鍾淑娟及卓錦萱於警詢時陳述明確，故證人林
    育秀、鍾淑娟及卓錦萱應無袒護被告或附和甲○於偵查或原
    審時證述之必要，而屬可信。則甲○與被告發生前述性交行
    為當下，是否如起訴意旨所載甲○遭被告拖進包廂廁所，並
    強行脫去甲○衣褲，對其強制性交等節，確實有疑。
  ㈦至於被告於案發後曾給付甲○20萬元一事，業據被告坦白承認
    ，核與甲○所述相符，應可信屬實。然被告給付20萬元予甲○
    之原因，被告係陳稱：案發當天我與2名友人前往該處，叫
    了3個小姐陪酒，甲○坐我旁邊，我們喝酒喝到彼此都有感覺
    ，有發生性行為意願，當時我們雙方都有些酒意，我們就在
    包廂内的廁所發生關係，但隔天早上我朋友打電話說酒店少
    爺在找我，酒店少爺告訴我對方要提告，但我不清楚是為什
    麼，我朋友建議我花錢消災，所以我們在律師事務所釐清是
    誤會一場，寫和解書，我賠了20萬元，因為我不確定甲○想
    法是什麼，我怕不付錢，她會亂講我對她怎樣，問題會越來
    越大，我想說把事情圓滿掉就好等語（見他卷第170頁）；
    而證人即甲○則於警詢時證稱：與被告是合意發生性行為，
    和解只是為了做做樣子，怕我男朋友亂想，我男朋友知道我
    跟對方和解，我有帶我男朋友、老爸去，對方就是被告跟他
    兩個朋友等語（見他卷第23頁），證人甲○又於原審審理時
    具結證稱：後來被告有賠償20萬元，當時我男朋友有在場，
    當初是經過我同意跟被告發生關係等語（見原審卷第182頁
    至第192頁）。則依甲○及被告上開所述，被告給付20萬元予
    甲○係因其等合意為性行為，但為避免甲○當時之男友亂想而
    為和解；被告則係為避免因與甲○發生性行為而涉訟，是被
    告辯稱合意與甲○發生性行為卻仍給付甲○20萬元一事，固啟
    人疑竇，但尚無從據以證明被告係違反甲○意願而與甲○為性
    交行為。
七、綜上所述，本案依檢察官所舉之各項證據，尚未達於通常一
    般之人均不致有所懷疑，而得確信其為真實之程度，無從使
    本院形成被告有如公訴意旨所指強制性交犯行之心證。則被
    告之犯罪尚屬不能證明，應依法為被告無罪之諭知。原審認
    檢察官提出之證據，尚不足以證明被告有強制性交之犯行，
    因而為被告無罪之諭知，認事用法並無違誤。檢察官上訴認
    應為被告有罪之判決，為無理由，應予駁回。　　
據上論斷，應依刑事訴訟法第368條，判決如主文。
本案經檢察官屠元駿提起公訴，檢察官朱介斌提起上訴，檢察官
乙○○到庭執行職務。
中　　華　　民　　國　　111 　年　　5 　　月　　17　　日
            刑事第三庭    審判長法　官  楊  真  明
　  　　　　 　　　　　　       法　官  邱  顯  祥
　　  　　　　　　　　　　　    法　官  李  明  鴻     

以上正本證明與原本無異。      
被告不得上訴，檢察官得上訴，但須符合刑事妥速審判法第9 條
第1項之規定。
如不服本判決應於收受送達後20日內向本院提出上訴書狀，其未
敘述上訴理由者，並得於提起上訴後20日內向本院補提理由書狀
（均須按他造當事人之人數附繕本）「切勿逕送上級法院」。因
疫情而遲誤不變期間，得向法院聲請回復原狀。

                               書記官  陳  慈  傳
　　　　　　　　　　　　　　　
中　　華　　民　　國　　111 　年　　5 　　月　　17　　日
刑事妥速審判法第9條
除前條情形外，第二審法院維持第一審所為無罪判決，提起上訴
之理由，以下列事項為限：
一、判決所適用之法令牴觸憲法。
二、判決違背司法院解釋。
三、判決違背判例。